GUSTAVE ROUSSEAU



CONTACTO

- groceseau@gmail.com
- 25 rue des Fleurs,
 33500 Libourne, France
- 212 635 3564
- F 09/07/1984
- @ Français
- 25 www.grousseau.com

COMPÉTENCES

- Gestion de projet
- Microsoft Office
- Présentations
- Compétences communicatives.
- Stratégies commerciales

LANGUES

- · Français I Natif
- Anglais | Compétence professionnelle complète
- Italien | Compétence professionnelle limitée
- Polonais | Notions élémentaires

OBJECTIF

Professionnel dynamique et à l'écoute des clients, fort de plus de 4 ans d'expérience dans des magasins réputés. Créer, réviser et corriger des communications d'entreprise et marketing. Expérience en formation et mentorat de membres de l'équipe.

EXPÉRIENCES

SPÉCIALISTE DES COMMUNICATIONS

Agence AdVibes: Paris | Jun 2020 - Mar 2022

- Organisation d'événements dans la mode et la beauté. Suivi apérationnel. logistique et budgétaire. Créstion du site internet de l'événement.
- Sourcing et démarchage prestateires. Rédaction des roadbooks prestataires.
 Gestion de la programmation de l'événement.

SPÉCIALISTE DES COMMUNICATIONS

Agence AdVibes. Paris | Jun 2020 - Mar 2022

 Organisation d'évenements dans la mode et la besuté. Suivi spératuresé, logistique et budaétaire. Création du site internet de l'événement.

FORMATIONS

LICENCE D'ART

Université Paris Diderot. Paris | Jun 2020 - Mar 2022

Créer, révoser et corriger des communications d'entreprise et marketing.
 Prise en charge de la communication et de la promotion.

MARKETING NUMERIQUE

Université Paris Diderot, Paris I Jun 2020 - Mar 2022

MARKETING

Université Paris Olderot, Paris | Jun 2020 - Mar 2022